【裁判字號】    97,上易,1942
【裁判日期】    970829
【裁判案由】    傷害
【裁判全文】
臺灣高等法院刑事判決                97年度上易字第1942號
上  訴  人
即  被  告  乙○○
            甲○○
上列上訴人因傷害案件，不服臺灣臺北地方法院97年度易字第
685號，中華民國97年7月11日第一審判決（起訴案號：臺灣臺北
地方法院檢察署96年度偵字第23778號），提起上訴，本院判決
如下：
    主  文
上訴駁回。
乙○○、甲○○均緩刑貳年。
    事實及理由
一、本案經本院審理結果，認第一審以上訴人即被告乙○○犯刑
    法第309條第1項之公然侮辱罪，處罰金新臺幣參仟元，如易
    服勞役，以新臺幣壹仟元折算壹日；又犯同法第277條第1項
    之普通傷害罪，處拘役參拾日，如易科罰金，以新臺幣壹仟
    元折算壹日。認被告甲○○所為，係犯刑法第277條第1項之
    普通傷害罪，處拘役參拾日，如易科罰金，以新臺幣壹仟元
    折算壹日。認事用法及量刑均無不當，應予維持，並引用第
    一審判決書記載之事實、證據及理由（如附件）。
二、被告乙○○上訴意旨略以：伊沒有打甲○○云云。被告甲○
    ○上訴意旨略以：是乙○○過來罵我、打我等語。惟查：
  (一)被告乙○○有於本案時地，對甲○○辱罵「幹你娘雞巴」、
    「你這個女人把人家弄得家破人亡」、「不要臉的女人」云
    云之事實，業據目擊證人林自津、許娟娟於原法院審理中證
    述在卷（見原審卷第92頁、第93頁）。參以被告乙○○亦坦
    承曾講「幹你娘雞巴」、「你這個女人把人家弄得家破人亡
    」、「不要臉的女人」等語，足認被告確有公然侮辱甲○○
    之犯行。
  (二)次查，被告乙○○與甲○○於本案發生時、地互相拉扯等情
    ，亦據證人林自津、許娟娟證述在卷（同上筆錄）。復有臺
    北市立聯合醫院和平院區出具之甲○○診斷證明書、臺北市
    立聯合醫院97年4月10日北市醫和字第09731148100號函所附
    病歷記載甲○○受有兩上肢多處瘀紅之傷害；及臺北市立聯
    合醫院中興院區出具之乙○○診斷證明書、臺北市立聯合醫
    院97年4月10日北市醫興字第09731095900號函所附病歷記載
    乙○○受有外耳廓挫傷、耳後挫瘀傷、後右耳及下巴附近瘀
    腫之傷害，可資佐證。從而，被告乙○○及甲○○有互相傷
    害之犯行，同堪認定。
  (三)被告二人上訴意旨否認犯罪，皆係卸責之詞，不足採信。
    其二人之上訴，為無理由，均應予駁回。
三、被告前均未曾因故意犯罪而受有期徒刑以上刑之宣告，有本
    院被告全國前案紀錄表在卷可稽。其等因一時失慎而誤觸刑
    章，犯後在本院審理中雖未明確坦承犯行，然雙方二人已在
    庭外達成和解，互不再訴究刑責；二人經此論罪科刑當知警
    惕，信無再犯之虞；本院因認被告二人所處之刑以暫不執行
    為適當。爰依刑法第74條第1項第1款規定併予均宣告緩刑二
    年，以啟自新。
四、據上論結，應依刑事訴訟法第373條、第368條，第74條第1
    項第1款，刑法判決如主文。
本案經檢察官吳國南到庭執行職務。
中    華    民    國    97    年    8     月    29    日
                  刑事第十庭    審判長法  官 楊炳禎
                                      法  官 朱光仁
                                      法  官 陳博志
以上正本證明與原本無異。
不得上訴。
                                      書記官 陳嘉文
中    華    民    國    97    年    9     月    1     日


司法院資訊處製作；財團法人民間司法改革基金會備份。
